【裁判字號】    90,訴,801
【裁判日期】    900928
【裁判案由】    毒品危害防制條例
【裁判全文】
臺灣臺中地方法院刑事判決                            九十年度訴字第八一號
    公  訴  人  臺灣臺中地方法院檢察署檢察官
    被      告  甲○○
右列被告因毒品危害防制條例案件，經檢察官提起公訴（九十年度毒偵字第三九八號
）及移送併辦（九十年度毒偵字第二九三五號），本院判決如左：
    主  文
甲○○連續施用第一級毒品，累犯，處有期徒刑拾月；扣案之海洛因毛重拾貳公克沒
收銷燬之，注射針筒拾壹支及藥鏟壹支均沒收之。又連續施用第二級毒品，累犯，處
有期徒刑陸月；扣案之安非他命毛重零點伍公克沒收銷燬之；玻璃球貳個沒收之。主
刑部分應執行有期徒刑壹年貳月。
    事  實
一、甲○○於民國八十六年、八十七年間曾因違反麻醉藥品管理條例案件，分別經本
    院判處有期徒刑五月、六月確定，定執行刑為有期徒刑十月，於八十八年一月二
    十二日執行完畢，復因施用毒品案件，經強制戒治期滿後，由台灣台中地方法院
    檢察署檢察官於八十九年十二月二十二日以八十九年度戒毒偵字第六三０號不起
    訴處分確定。詎仍不知悔改，又基於概括之犯意，自九十年一月初起至同年六月
    三日上午十一時止，在台中縣豐原永康路三一０號五樓居處，將第一級毒品海洛
    因以注射針筒加水注射於手臂之方式，連續施用第一級毒品多次。其又另行基於
    概括之犯意，自九十年一月初起至同年六月三日某時止，在台中縣豐原永康路三
    一０號五樓居處，將第二級毒品安非他命置於玻璃球內，其下以火點燃吸食之方
    式，連續施用第二級毒品多次。嗣為警先於九十年一月十日十三時二十分許，在
    台中縣豐原市○○路一０九巷七十六弄七號朋友住處查獲，並扣得甲○○所有供
    施用海洛因用之注射針筒一支及藥鏟一支。甲○○復於九十年六月三日十五時三
    十分許，在台中縣豐原永康路三一０號五樓居處為警緝獲，並扣得海洛因毛重十
    二公克、安非他命毛重０點五公克及其所有分別供施用海洛因、安非他命用之注
    射針筒十支及玻璃球二個。甲○○經強制戒治期滿而為不起訴處分後，於五年內
    再犯施用第一級、第二級毒品罪，由檢察官聲請本院裁定先令入戒治處所施以強
    制戒治。
二、案經台中縣警察局霧峰分局及台中縣警察局豐原分局分別報請臺灣臺中地方法院
    檢察署檢察官偵查起訴及移送併辦。
    理  由
一、右開事實，業經被告甲○○於本院審理中自白不諱，且有海洛因毛重十二公克、
    安非他命毛重０點五公克、注射針筒十一支、藥鏟一支、玻璃球二個等物扣案可
    佐，而被告二次為警查獲後所採之尿液，經送台中縣衛生局檢驗結果，係呈甲基
    安非他命及嗎啡陽性反應，有該局出具之檢驗尿水報告書二份附卷可稽。又被告
    前因施用毒品案件，經強制戒治期滿，並由台灣台中地方法院檢察署檢察官於八
    十九年十二月二十二日以八十九年度戒毒偵字第六三０號不起訴處分確定，有該
    不起訴處分書及台灣台中地方法院檢察署刑案資料查註紀錄表在卷足據。本件事
    證明確，被告之犯行洵堪認定。
二、核被告所為，係犯毒品危害防制條例第十條第一項之施用第一級毒品罪及同條第
    二項之施用第二級毒品罪。被告施用第一級毒品前後及施用第二級毒品前後持有
    毒品之低度行為，應分別為其施用毒品之高度行為所吸收，均不另論罪。被告先
    後多次施用第一級及第二級毒品之行為，均時間密接，犯罪構成要件相同，顯係
    基於概括之犯意反覆為之，為連續犯，均分別以一罪論，並依法加重其刑。被告
    所犯前開二罪，犯意各別，構成要件不同，應分論併罰。公訴人雖未就被告自九
    十年一月中旬起至同年六月三日止之施用第一級毒品海洛因及施用第二級毒品安
    非他命之犯行予以起訴，惟該部分分別與已起訴之施用第一級毒品海洛因及施用
    第二級毒品安非他命，有連續犯之裁判上一罪關係，為起訴效力所及，本院自得
    併予審理。復查被告於八十六年、八十七年間曾因違反麻醉藥品管理條例案件，
    分別經本院判處有期徒刑五月、六月確定，定執行刑為有期徒刑十月，於八十八
    年一月二十二日執行完畢，有台灣台中地方法院檢察署刑案資料查註紀錄表在卷
    可稽，其受有期徒刑執行完畢後，於五年以內再犯本件有期徒刑以上之罪，為累
    犯，應依刑法第四十七條規定加重其刑。本件被告所犯二罪各有二種刑之加重，
    應分別遞加之。爰審酌被告前有施用毒品前案紀錄，經處徒刑及強制戒治期滿後
    ，猶施用二種毒品不輟，情節非輕，惟念及施用毒品係戕害自己身心之行為，且
    被告犯後於本院審理時坦承犯行等一切情狀，分別量處如主文所示之刑，並定其
    應執行之刑。扣案之海洛因毛重十二公克、安非他命毛重０點五公克係查獲之毒
品，不問屬於犯人與否，應依毒品危害防制條例第十八條第一項前段規定宣告沒
    收銷燬之。扣案之注射針筒十一支、藥鏟一支，係被告所有供施用海洛因所用之
    物，玻璃球二個係被告所有供施用安非他命所用之物，均非屬專供施用毒品之器
    具，前開物品併依刑法第三十八條第一項第二款之規定宣告沒收之。至另扣案之
    海洛因一包（毛重三點九公克）、殘留海洛因塑膠袋三個、藥鏟一支、注射針筒
    二支等物，係在另案被告尤俊銘住處查獲，且屬尤俊銘所有，業經尤俊銘供明在
    卷，該等物品應在尤俊銘案件內為沒收銷燬或沒收之諭知，併此敘明。
三、臺灣台中地方法院檢察署九十年度毒偵字第二九三五號移送併辦部分，與本件起
    訴部分有連續犯之裁判上一罪關係，故本院併予審理，附此說明。
據上論結，應依刑事訴訟法第二百九十九條第一項前段，毒品危害防制條例第十條第
一項、第二項、第十八條第一項前段、第二十三條第二項前段，刑法第十一條前段、
第五十六條、第四十七條、第五十一條第五款、第三十八條第一項第二款，判決如主
文。
中      華      民      國    九十      年      九      月    二十八    日
                              臺灣臺中地方法院刑事第四庭
                                      法  官  張  靜  琪
右正本證明與原本無異。
如不服本判決，應於送達後十日內向本院提出上訴狀（須附繕本），上訴於臺灣高等
法院台中分院。
                                      書記官
中      華      民      國    九十      年      九      月    二十八    日
附錄論罪科刑法條
毒品危害防制條例
第十條第一項：施用第一級毒品者，處六月以上五年以下有期徒刑。
第十條第二項：施用第二級毒品者，處三年以下有期徒刑。


司法院資訊處製作；財團法人民間司法改革基金會備份。
